# 请教陈版关于贴现利息由客户承担的会计处理

提问人：JY02885503 时间：2021-11-01 10:33:06
请教陈版，我们这边有一份销售合同，约定若客户以票据支付货款，则后续票据贴现利息需要客户承担，按13%的税率另行开票。
想请教一下这块贴现利息是按照代收代付处理
贴现时 收款收款
借：银行存款 借：银行存款
其他应收 贷：其他应收
贷：应收票据 应交税费-增值税
还是按照收入的可变对价进行处理
贴现时 收款收款
借：银行存款 借：银行存款
财务费用 贷：主营业务收入
贷：应收票据 应交税费-增值税
个人更倾向第二种，但其他同事认为有虚增收入的风险，期待陈版的解答

回答人：chenyiwei
如果当初销售合同中就已经约定“若客户以票据支付货款，则后续票据贴现利息需要客户承担，按13%的税率另行开票”，则理论上第二种更合理（参照现金折扣的处理，只是方向相反）。